最　高　行　政　法　院　裁　定
　　　　　　　　　　　　　　　　　　 96年度裁字第02090號
上　訴　人　甲○○
被 上訴 人　財政部臺灣省南區國稅局
代　表　人　邱政茂
上列當事人間因綜合所得稅事件，上訴人對於中華民國95年9月
29日高雄高等行政法院95年度簡字第241號判決，提起上訴，本
院裁定如下：
　　主  文
上訴駁回。
上訴審訴訟費用由上訴人負擔。
　　理  由
一、對於適用簡易程序之裁判提起上訴，須經本院許可，且該許
    可以訴訟事件所涉及之法律見解具有原則性者為限，行政訴
    訟法第235條定有明文。所謂法律見解具有原則性，係指該
    事件所涉及之法律問題意義重大，而有加以闡釋之必要情形
    而言，非以其對於該訴訟當事人之勝敗有無決定性影響為斷
    ；例如對行政命令是否牴觸法律所為之判斷，或就同類事件
    高等行政法院所表示之見解相互牴觸，有由本院統一法律上
    意見或確認其意見之必要情形屬之。
二、查上訴人民國89年度綜合所得稅結算申報，經被上訴人查獲
    涉有漏報其本人及配偶謝忠君營利所得新台幣（下同）1,36
    8,606元及利息所得1,194元情事，被上訴人乃歸併上訴人89
    年度綜合所得，補徵稅額179,398元，並處罰鍰179,300元。
    上訴人不服，申請復查，獲追減稅額86,682元，變更應補徵
    稅額為92,716元，並重行核算罰鍰為92,700元，上訴人仍表
    不服，就其配偶謝忠君取自有限責任台灣省第二資源回收物
    運銷合作社（下稱二資社）營利所得1,367,786元及相關罰
    鍰92,700元部分，提起訴願，經遭決定駁回，上訴人仍不服
    ，遂提起行政訴訟，經原審法院適用簡易程序駁回其訴，上
    訴人仍不服提起上訴，主張略以：廢棄物是經由個人逐層回
    收再集中出售予再生工廠，與一般商品買賣性質不同。而財
    政部80年7月16日台財稅第800705304號函規定廢棄物出售有
    所得之個人，須提供個人資料給舊貨商申報一時貿易所得，
    然原始出售廢棄物有所得之拾荒者、社會大眾均不願提供，
    是小、中、大盤商均無法取得進項憑證以列報營業成本，然
    大盤商出售回收資源給再生工廠時，依法卻須開立銷貨發票
    ，是為解決「租稅集中負擔」現象並使廢棄物回收交易進入
    加值型營業稅體系，廢棄物運銷合作社因應而生，且財政部
    寬認共同運銷之社員資格，因此涉及廢合社「利用人頭社員
    ，虛報進貨成本，虛開發票」之違章案件，依據財政部86年
    3月18日台財稅第861888061號函、87年7月14日台財稅第871
    953090號函及88年6月24日台財稅第881921502號函見解，均
    以沒有逃漏稅結案。而上訴人所出售廢棄物的營業主體是二
    資社，上訴人配偶僅是經由二資社授權在廢棄物收集站代表
    二資社買賣廢棄物及收付款項的代表，而上訴人係基於信賴
    政府政策，在二資社案遵循與廢合社相同的交易型態及完稅
    方式去完稅，是應均適用財政部87年7月14日台財稅第87195
    3090號函，爰請廢棄原判決，並撤銷訴願決定及原處分云云
    。本院經核上訴意旨，上訴人僅就原審取捨證據、認定事實
    之職權行使，指摘其為不當，已無可採，且無涉法律見解具
    有原則上之重要情事，上訴人提起上訴，不合首揭規定，不
    應許可，其上訴難謂合法，應予駁回。
三、依行政訴訟法第249條第1項前段、第104條、民事訴訟法第
    95條、第78條，裁定如主文。
中　　華　　民　　國　　96　　年　　9　　 月　　14　　日
                  第五庭審判長法  官　林　茂　權
                              法  官  黃  清  光
                              法  官  鄭　忠　仁
                              法  官　黃　本　仁
                              法  官　吳　東　都
以  上  正  本  證  明  與  原  本  無  異
中　　華　　民　　國　　96　　年　　9　　 月　　17　　日
　　　　　　　　　　　　　　　書記官　王　福　瀛
